【裁判字號】    99,上易,908
【裁判日期】    990720
【裁判案由】    竊盜
【裁判全文】
臺灣高等法院臺中分院刑事判決         99年度上易字第908號
上  訴  人
即  被  告  甲○○
上列上訴人因竊盜案件，不服臺灣臺中地方法院99年度易字第13
63號中華民國99年6 月14日第一審判決（起訴案號：臺灣臺中地
方法院檢察署99年度偵字第4891號），提起上訴，本院判決如下
：
    主  文
上訴駁回。
    理  由
一、按「不服地方法院之第一審判決而上訴者，應向管轄第二審
    之高等法院為之。上訴書狀應敘述具體理由。上訴書狀未敘
    述上訴理由者，應於上訴期間屆滿後20日內補提理由書於原
    審法院。逾期未補提者，原審法院應定期間先命補正」、「
    第二審法院認為上訴書狀未敘述理由或上訴有第362 條前段
    之情形，應以判決駁回之。但其情形可以補正而未經原審法
    院命其補正者，審判長應定期間先命補正」，民國96年7 月
    4日修正公布、同年月6日施行之刑事訴訟法第361條、第367
    條分別定有明文。職是，不服地方法院之第一審判決而上訴
    者，其上訴書狀應敘述具體理由，至於上訴理由是否具體，
    係屬第二審法院審查範圍，則不在命補正之列，此參照上開
    條文之修正理由自明。
二、再所稱具體理由，係指須就不服之判決為具體之指摘而言，
    如僅泛稱原判決認事用法不當或採證違法、判決不公等，均
    非具體理由（法院辦理刑事訴訟案件應行注意事項第162 點
    參照）。復按「所謂具體理由，必係依據卷內既有訴訟資料
    或提出新事證，指摘或表明第一審判決有何採證認事、用法
    或量刑等足以影響判決本旨之不當或違法，而構成應予撤銷
    之具體事由，始克當之（例如：依憑證據法則具體指出所採
    證據何以不具證據能力，或依憑卷證資料，明確指出所為證
    據證明力之判斷如何違背經驗、論理法則）；倘僅泛言原判
    決認定事實錯誤、違背法令、量刑失之過重或輕縱，而未依
    上揭意旨指出具體事由，或形式上雖已指出具體事由，然該
    事由縱使屬實，亦不足以認為原判決有何不當或違法者（例
    如：對不具有調查必要性之證據，法院未依聲請調查亦未說
    明理由，或援用證據不當，但除去該證據仍應為同一事實之
    認定），皆難謂係具體理由，俾與第二審上訴制度旨在請求
    第二審法院撤銷、變更第一審不當或違法之判決，以實現個
    案救濟之立法目的相契合，並節制濫行上訴」（最高法院97
    年度台上字第892 號判決意旨參照）。是如上訴理由書狀並
    未依據卷內訴訟資料，具體指摘原判決認事用法有何違法或
    不當之情形，即屬上訴未敘述具體理由。又上訴書狀未敘述
    具體理由者，其上訴即屬於刑事訴訟法第362 條前段所定「
    上訴不合法律上之程式」之情形，第二審法院自應依同法第
    367 條之規定，以判決駁回之。
三、上訴人即被告（下稱被告）甲○○不服原審判決提起上訴，
    其上訴意略以：被告在警局或檢察機關未發現或查獲時，主
    動自首，且自始坦承犯行，足見被告有悔改之心，爰請鈞院
    撤銷原判決之強制工作處分，從輕量刑云云。
四、惟查，原判決已審酌被告係受刑之執行完畢後，5 年內故意
    再犯本件之累犯，及被告曾有竊盜前科，素行不良，此有臺
    灣高等法院被告前案紀錄表1 份在卷可憑，竟不思以正當方
    式賺取財富，為圖一己私利及方便而竊取他人財物，暨其犯
    罪之動機、目的、手段、竊得財物之價值、所為危害社會安
    全秩序，並侵害他人財產法益，惟慮其犯後坦認犯行，復合
    乎自首之要件，態度良好等一切情狀而予以量刑，並無任何
    輕重失衡或違法不當之處。另原判決以「被告甲○○為滿18
    歲以上之人，其素行極為不佳，前曾犯肅清煙毒條例、麻醉
    藥品條例、毒品危害防治條例等罪、多次竊盜，如前所載，
    此有前開被告前案紀錄表1份在卷可按，卻復為本件5次之竊
    盜犯行，犯罪情節重大，本院依現有卷證，認被告仍不知戮
    力向上，改過遷善，足認被告顯有犯罪習慣無訛，又被告現
    年42餘歲，正值壯年，非無工作能力，卻未盡其力於正途，
    反屢次為竊盜等犯罪，以其所得財物供己花用，若不及早預
    防矯治，恐怕日後重返社會時，仍將因無一技之長，而有再
    犯之虞，為矯正被告利用財產犯罪尋求經濟來源之惡習，本
    院認有促其學習一技之長並養成勞動習慣之必要，若僅藉刑
    之執行實不足以徹底根絕被告之惡性，是就被告所犯5 件竊
    盜犯行，依竊盜犯贓物犯保安處分條例第3條第1項、第4 條
    、第5條第1項前段，併均諭知應於刑之執行前，令入勞動場
    所強制工作3 年，以強制從事勞動方式，培養其勤勞習慣、
    正確工作觀念，藉資矯治其犯罪習慣，並習得一技之長，以
    便往後重回社會時，能自立更生，適應正常群體生活，期以
    達成刑法教化、矯治之目的」等情，其認事用法亦無不合。
五、綜上所述，從形式上觀察，原判決並無認定事實錯誤、量刑
    瑕疵或違背法令之情形。被告上訴理由，未指摘原判決關於
    認定事實、適用法律及量刑等項，有何具體違法或不當。揆
    諸上開說明，顯然置原判決已經明白論斷審酌、說明之事項
    於不顧，意在拖延訴訟，自形式上觀察，核非足以動搖原判
    決之具體理由，依照上揭說明，應認其上訴為不合法律上之
    程式，予以駁回，並不經言詞辯論為之。
據上論斷，應依刑事訴訟法第367條前段、第372 條，判決如主文
。
中    華    民    國    99    年     7     月    20    日
            刑事第五庭  審判長法  官  趙  春  碧
                              法  官  賴  恭  利
                              法  官  何  秀  燕
以上正本證明與原本無異。
不得上訴。
                              書記官  郭  振  祥
中    華    民    國    99    年     7     月    20    日

司法院資訊處製作；財團法人民間司法改革基金會備份。
